臺灣彰化地方法院刑事判決
111年度易字第981號
                                     111年度易字第1085號
公  訴  人  臺灣彰化地方檢察署檢察官
被      告  余建儒




上列被告因加重竊盜案件，經檢察官分別提起公訴（111年度偵
字第10207、15310號），被告於準備程序進行中就被訴事實均為
有罪之陳述，本院依簡式審判程序合併審理並判決如下：
    主  文
余建儒犯如附表所示之罪，各處如附表主文欄所示之刑及沒收。
應執行有期徒刑貳年貳月。
    犯罪事實及理由
一、本案之犯罪事實及證據，除引用附件一（111年度偵字第102
    07號）、附件二（111年度偵字第15310號）檢察官起訴書之
    記載外，附件一、二起訴書證據部分均補充：「被告余建儒
    於本院準備程序及審理時之自白」。
二、核被告就附表編號一至四所為，均係犯刑法第321條第1項第
    1、2款之踰越窗戶、侵入住宅竊盜罪，就附表編號五所為，
    係犯刑法第321條第1項第1、2款之踰越牆垣、侵入住宅竊盜
    罪。起訴書認被告均犯同法條之毀越門窗、侵入住宅竊盜罪
    ，容有誤會。又被告與另案被告葉步高就附表編號三所示之
    犯行，有犯意聯絡及行為分擔，應論以共同正犯。再被告上
    開各次竊盜犯行，犯意有別，行為互殊，應分論併罰。
三、爰審酌被告不思循合法途徑獲取財物，竟為一己私利，竊取
    他人財物，顯然缺乏對他人財產權應予尊重之觀念；且以踰
    越門窗、牆垣及侵入住宅之方式為本案加重竊盜犯行，所為
    侵害他人財產法益及危害社會治安甚鉅，實屬不該；惟考量
    被告犯後坦承犯行，並衡酌被告之犯罪動機、手段、竊取物
    品價值、所獲利益、前有多次竊盜前科之素行、智識程度及
    生活狀況等一切情狀，分別量處如附表主文欄所示之刑，並
    審酌被告之犯行次數、密集程度、侵害程度等情，而為整體
    評價後，定其應執行之刑如主文所示，以示懲儆。
四、沒收部分：
　㈠犯罪所得認定：①被告就附表編號一所示犯行，竊得現金新臺
    幣（下同）1萬2,000元，為其該部分犯罪所得；②被告就附
    表編號二所示犯行，竊得現金1,300元，為其該部分犯罪所
    得；③被告就附表編號三所示犯行，與葉步高共同竊得現金5
    ,000元、手機2支及手錶1支，嗣經分得現金2,500元，其他
    則由共犯葉步高拿走，業據被告供述在卷（本院111年度易
    字第981號刑事卷第92頁），依有疑唯利被告原則，應認被
    告該部分犯罪所得為現金2,500元；④被告就附表編號四所示
    犯行，竊得存錢筒2個（內含現金4,000元），為其該部分犯
    罪所得；⑤被告就附表編號五所示犯行，竊得皮包1個（內含
    現金3萬1,000元），為其該部分犯罪所得。
　㈡被告上開犯罪所得，均未據扣案，應依刑法第38條之1第1項
    、第3項規定，於各該犯行項下宣告沒收，於全部或一部不
    能沒收或不宜執行沒收時，追徵其價額。
五、依刑事訴訟法第273條之1第1項、第299條第1項前段、第310
    條之2、第454條第2項，判決如主文。
六、如不服本判決，應自判決送達之日起20日內，向本院提起上
    訴（應附繕本）。
本案經檢察官吳宗穎提起公訴，由檢察官詹雅萍到庭執行職務。
中　　華　　民　　國　　111 　年　　11　　月　　28　　日
                  刑事第七庭    法  官  陳彥志
以上正本證明與原本無異。
如不服本判決應於收受判決後20日內向本院提出上訴書狀，並應
敘述具體理由；其未敘述上訴理由者，應於上訴期間屆滿後20日
內向本院補提理由書（均須按他造當事人之人數附繕本）「切勿
逕送上級法院」。
告訴人或被害人對於判決如有不服具備理由請求檢察官上訴者，
其上訴期間之計算係以檢察官收受判決正本之日期為準。
中　　華　　民　　國　　111 　年　　11　　月　　28　　日
                                 書記官　于淑真
附錄本案論罪科刑法條全文：
中華民國刑法第321條
犯前條第1項、第2項之罪而有下列情形之一者，處6月以上5年以
下有期徒刑，得併科50萬元以下罰金：
一、侵入住宅或有人居住之建築物、船艦或隱匿其內而犯之。
二、毀越門窗、牆垣或其他安全設備而犯之。
三、攜帶兇器而犯之。
四、結夥三人以上而犯之。
五、乘火災、水災或其他災害之際而犯之。
六、在車站、港埠、航空站或其他供水、陸、空公眾運輸之舟、
    車、航空機內而犯之。
前項之未遂犯罰之。

附表：
編號 犯罪事實 主文 一 （111年度偵字第10207號起訴書犯罪事實ㄧ㈠） 余建儒於民國111年4月28日凌晨1時許，騎乘車牌號碼000-000號普通重型機車前往邱庭亮位於彰化縣○○鎮○○街00號之住處，自未上鎖之窗戶爬入該住處後，徒手竊取邱庭亮置於收銀機內之現金新臺幣（下同）1萬2,000元。 余建儒犯踰越窗戶、侵入住宅竊盜罪，處有期徒刑捌月。未扣案之犯罪所得新臺幣壹萬貳仟元沒收，於全部或一部不能沒收或不宜執行沒收時，追徵其價額。 二 （111年度偵字第10207號起訴書犯罪事實ㄧ㈡） 余建儒於111年6月18日凌晨1時許，騎乘上開機車前往張家瑜位於彰化縣○○鎮○○路0○0巷0號之住處，將該處之窗戶拆下並自該窗戶口爬入該住處後，徒手竊取張家瑜置於1樓客廳桌面之現金1,300元。 余建儒犯踰越窗戶、侵入住宅竊盜罪，處有期徒刑柒月。未扣案之犯罪所得新臺幣壹仟參佰元沒收，於全部或一部不能沒收或不宜執行沒收時，追徵其價額。 三 （111年度偵字第10207號起訴書犯罪事實ㄧ㈢） 余建儒於111年6月23日9時40分許，與葉步高共同基於竊盜之犯意聯絡，由余建儒騎乘上開機車搭載葉步高前往PRENGKI PRAYUGO及WAHYU HIDAYAT位於彰化縣○○鎮○○街00號之居處前，再由葉步高架設梯子後，余建儒即攀爬該梯子至未上鎖之窗戶進入該住處，徒手竊取置於該住宅內之現金5000元、手機2支及手錶1支。 余建儒共同犯踰越窗戶、侵入住宅竊盜罪，處有期徒刑柒月。未扣案之犯罪所得新臺幣貳仟伍佰元沒收，於全部或一部不能沒收或不宜執行沒收時，追徵其價額。 四 （111年度偵字第15310號起訴書犯罪事實ㄧ㈠） 余建儒於111年9月18日凌晨1時18時許，騎乘上開機車前往羅祖寧位於彰化縣○○鄉○○巷000號之住處，徒手拆除該處廁所排風窗後，自該窗口爬入該住處，徒手竊取羅祖寧所有之存錢筒2個（內含現金新臺幣4,000元）。 余建儒犯踰越窗戶、侵入住宅竊盜罪，處有期徒刑柒月。未扣案之犯罪所得存錢筒貳個（內含現金新臺幣肆仟元），均沒收，於全部或一部不能沒收或不宜執行沒收時，追徵其價額。 五 （111年度偵字第15310號起訴書犯罪事實ㄧ㈡） 余建儒於111年9月24日13時13分許，騎乘上開機車前往楊美嬌位於彰化縣○○鎮○○街0○00號之住處外，翻牆進入該住處後，徒手竊取楊美嬌所有之皮包1個（內含現金3萬1,000元）。 余建儒犯踰越牆垣、侵入住宅竊盜罪，處有期徒刑捌月。未扣案之犯罪所得皮包壹個（內含現金新臺幣參萬壹仟元）沒收，於全部或一部不能沒收或不宜執行沒收時，追徵其價額。